【裁判字號】    97,台上,3967
【裁判日期】    970821
【裁判案由】    業務上過失致人於死等罪
【裁判全文】
最高法院刑事判決            九十七年度台上字第三九六七號
上  訴  人  甲○○（THAMMANAT CHONSANTHAKON）  泰國籍人
上列上訴人因業務上過失致人於死等罪案件，不服台灣高等法院
中華民國九十七年六月二十五日第二審判決（九十七年度交上訴
字第一０二號，起訴案號：台灣台北地方法院檢察署九十六年度
偵字第一三一四四號），提起上訴，本院判決如下：
    主  文
上訴駁回。
    理  由
按刑事訴訟法第三百七十七條規定，上訴於第三審法院，非以判
決違背法令為理由，不得為之。是提起第三審上訴，應以原判決
違背法令為理由，係屬法定要件。如果上訴理由書狀並未依據卷
內訴訟資料，具體指摘原判決不適用何種法則或如何適用不當，
或所指摘原判決違法情事，顯與法律規定得為第三審上訴理由之
違法情形，不相適合時，均應認其上訴為違背法律上之程式，予
以駁回。本件上訴人甲○○（THAMMANAT  CHONSANTHAKON）因犯
業務上過失致人於死罪、肇事致人死亡逃逸罪，經第一審法院判
決後，提起第二審上訴。原判決以其上訴書狀僅泛稱上訴人係泰
國籍人，對華語所知有限，不能完全表達本件案情，亦不知判決
書文義及本國法律，請安排精通泰語之通譯，以便應訊，並請給
予緩刑機會云云，而未敘述具體之上訴理由，因認其上訴不合法
律上之程式，予以駁回，已於理由內論敘綦詳。從形式上觀察，
並無判決違背法令之情形存在。按不服地方法院之第一審判決而
上訴者，須提出上訴書狀；上訴書狀並應敘述具體理由，此為法
定必備之程式。上訴書狀未敘述上訴理由者，應於上訴期間屆滿
後二十日內補提理由書於第一審法院，逾期未補提者，第一審法
院應定期間先命補正。倘上訴書狀已敘述理由，但所敘述者非屬
具體理由，則屬不符上訴之法定程式，由第二審法院以其上訴不
合法律上程式，判決駁回，不生定期命補正之問題，此觀刑事訴
訟法第三百五十條第一項、第三百六十一條、第三百六十二條及
第三百六十七條之規定自明。又原判決係依刑事訴訟法第三百六
十七條前段規定，駁回上訴人之上訴，依同法第三百七十二條規
定，得不經言詞辯論為之。上訴意旨以原審未定期命其補正上訴
理由，復未合法傳喚其到庭，於法有違云云，持己見任意指摘原
判決違法，不符第三審上訴之法定要件。其上訴為違背法律上之
程式，應予駁回。
據上論結，應依刑事訴訟法第三百九十五條前段，判決如主文。
中    華    民    國  九十七  年    八    月  二十一  日
                      最高法院刑事第十一庭
                          審判長法官  花  滿  堂
                                法官  黃  正  興
                                法官  陳  東  誥
                                法官  林  錦  芳
                                法官  吳  信  銘
      本件正本證明與原本無異
                                      書  記  官
中    華    民    國  九十七  年    八    月  二十五  日
                                                     m


司法院資訊處製作；財團法人民間司法改革基金會備份。
